臺灣臺南地方法院刑事判決　　　　　　 100年度易字第1174號
公　訴　人　臺灣臺南地方法院檢察署檢察官
被　　　告　吳江賢
上列被告因竊盜案件，經檢察官提起公訴（一百年度偵字第一一
一九七號），本院判決如下：
    主  文
吳江賢攜帶兇器、毀越牆垣、侵入住宅竊盜，處有期徒刑捌月。
    事  實
一、吳江賢於民國一百年五月初因友人劉顯忠介紹，曾至王炳來
    位於臺南市○區○○○路1段65之1號（下稱系爭房屋）住處
    商討該屋接電事宜，因而知悉系爭房屋內放置有王瑞陞所有
    待接電使用之電線一捆，且王炳來於下午均會離開系爭房屋
    前往兒子住處吃晚飯而無人在家，竟意圖為自己不法之所有
    ，於一百年五月九日下午六時許，利用其不知從何處取得之
    鋁梯一把爬上系爭房屋後方之牆壁後，即持其所自備，客觀
    上對人之生命、身體安全構成威脅，具有危險性之鐵撬一把
    撬開系爭房屋鐵皮後入內竊得長約150公尺，價值約新臺幣
    （下同）六千元之電線一捆，得手後欲離去時，適為同住於
    系爭房屋之王全成返家時查獲並制止，然吳江賢仍騎乘機車
    載運該捆電線逃逸。嗣經王全成經由王炳來告知王瑞陞電線
    遭竊之事，經王瑞陞報警而循線查知上情。
二、案經王瑞陞訴由臺南市政府警察局第一分局移送臺灣臺南地
    方法院檢察署檢察官偵查起訴。
    理  由
一、按被告以外之人於審判外之言詞或書面陳述，除法律有規定
    者外，不得作為證據，刑事訴訟法第一百五十九條第一項固
    定有明文。然按被告以外之人於偵查中向檢察官所為之陳述
    ，除顯有不可信之情況者外，得為證據；又被告以外之人於
    審判外之陳述，雖不符前四條之規定，而經當事人於審判程
    序同意作為證據，法院審酌該言詞陳述或書面陳述作成時之
    情況，認為適當者，亦得為證據，同法第一百五十九條之一
    第二項、第一百五十九條之五第一項亦已分別明訂。查本案
    據以認定被告吳江賢犯罪事實之證據，部分屬於傳聞證據，
    惟被告及公訴人於本院言詞辯論終結前，均未對於其他傳聞
    證據之證據能力聲明異議，並同意作為證據使用，依刑事訴
    訟法第一百五十九條之五第一項規定，本院審酌該等傳聞證
    據作成之情況，亦無違法或不當情事，因而認為適當，故該
    等傳聞證據均具備證據能力而得作為證據，合先敘明。
二、訊據被告吳江賢固坦承於案發當時曾在系爭房屋處，並曾騎
    車將電線一捆載走之事實，惟矢口否認有何竊盜犯行，並辯
    稱：伊當日從友人「清仔」家中出來欲騎車返家，途中因尿
    急，即到系爭房屋附近小解，並見到已有人將系爭房屋內之
    電線取出放置於鐵皮屋外，適證人王全成牽狗經過，伊詢問
    王全成是否要伊幫忙將樓梯及電線拿進系爭房屋內，王全成
    則要伊幫忙將電線用機車載至住處，當伊將電線搬上機車時
    ，剛好有流浪漢跑來跟伊說義警隊的人來了，並要伊快跑，
    伊因擔心遭義警隊誤會伊偷東西，遂將電線載走，並丟棄在
    路途中，是伊並未至系爭房屋偷竊電線云云。經查：
  (一)被告於案發時，曾站在架設在系爭房屋後牆壁上之鋁梯上自
    內往外拉取電線，並於其後未聽從王全成之制止，仍騎乘機
    車手持鐵撬，將其自系爭房屋內所竊得之電線一捆載離現場
    等情，業據證人王全成於警詢、偵查及本院審理時證述綦詳
    。而證人王全成、王炳來於被告離去後查看之結果，發現系
    爭房屋後之鐵皮已遭人撬起侵入，並竊走證人王瑞陞所有，
    原放置於系爭房屋內之電線一捆，另在屋外牆壁處遺留鋁梯
    一把一節，亦據證人王全成於警詢、偵查及本院審理中，及
    證人王炳來、王瑞陞於本院審理時證述明確，並有現場照片
    四幀附卷可稽。
  (二)而被告雖以前揭情詞置辯，然其所辯均據證人王全成所否認
    。又證人王全成原即居住於系爭房屋內，若其要求被告將屋
    後電線放回其住處，則此短短路程，被告僅需徒手運送即可
    ，又何有利用機車載運電線之必要；且系爭房屋內電線一捆
    若非被告所竊，而被告於案發時曾告知證人王全成其僅係至
    系爭房屋處小解，並由王全成要求其幫忙將電線送回住處一
    事屬實，則被告於流浪漢跑來告知其有義警隊的人過來，要
    其快跑時，其又有何擔心遭義警隊誤會其偷東西，而不得不
    騎車載運電線逃跑，並不將電線載回歸還王全成，卻在路途
    中丟棄之理。另輔以證人劉顯忠於本院審理時所證：「吳江
    賢有請我跟屋主（即證人王炳來）道歉，但是我跟他說請他
    自己去跟屋主道歉，因為那是他的事情，我沒有辦法幫忙。
    」等語，亦足證被告確有為愧對證人王炳來之事。更況被告
    與證人王全成、王炳來、王瑞陞於案發前僅有數面之緣或根
    本未曾見過面，彼此間並不熟識，亦無仇怨，當無甘冒偽證
    罪責，故意誣指被告持鐵撬撬開系爭房屋鐵皮侵入屋內竊取
    電線之必要；另證人劉顯忠原係被告友人，其二人間雖有債
    權債務關係未解，但亦無法據以推論劉顯忠所證，即均為故
    意誣陷之詞，是上開證人所證，應屬可採。被告前揭所辯，
    當屬事後卸責之詞，不足採信。本件被告曾於案發時、地，
    爬鋁梯以鐵撬掀開系爭房屋後方鐵皮後，侵入系爭房屋內竊
    取王瑞陞所有放置於系爭房屋內之電線一捆後逃逸等情，應
    堪認定。
  (三)本件事證明確，被告竊盜犯行洵堪認定，應予依法論科。
三、核被告所為，係犯刑法第三百二十一條第一項第一款、第二
    款、第三款之攜帶兇器、毀越牆垣、侵入住宅竊盜罪。公訴
    意旨既認被告係以鐵撬撬開系爭房屋鐵皮進入屋內竊取電線
    一捆離去，卻僅於起訴書中起訴被告涉犯刑法第三百二十一
    條第一項第三款之罪，而漏未記載同條項第一款、第二款之
    加重竊盜事由，即屬有誤，惟業經本院於審理中命公訴人及
    被告就此部分加重竊盜事由併為辯論，自得併予審理，附此
    敘明。爰審酌被告前有詐欺前科（不構成累犯），素行不佳
    ，身強體壯，不思從事正當工作賺取生活所需，卻利用友人
    替其介紹接電工作而可進入證人王炳來屋內察看之機會，於
    案發時、地以鐵撬掀開房屋鐵皮方式進入系爭房屋內竊取電
    線一捆，足見其道德觀念實甚為偏差，且其犯後仍矢口否認
    犯行，態度不佳，至今尚未賠償被害人約六千元之損失，公
    訴人求刑有期徒刑十月實顯過重等一切情狀，量處如主文所
    示之刑，以示懲儆。被告用以犯本件竊盜案件之鐵撬及鋁棒
    各一把，因未據扣案，且無證據證明確為被告所有，爰均不
    予宣告沒收。
據上論斷，應依刑事訴訟法第二百九十九條第一項前段，刑法第
三百二十一條第一項第一款、第二款、第三款，判決如主文。
本案經檢察官何珩禎到庭執行職務。
中    華    民    國   100    年    12    月    21    日
                  刑事第十庭  法  官  劉秀君
以上正本證明與原本無異。
如不服本判決應於收受本判決後10日內向本院提出上訴書狀，並
應敘述具體理由。其未敘述上訴理由者，應於上訴期間屆滿後20
日內向本院補提理由書狀（均須按他造當事人之人數附繕本）「
切勿逕送上級法院」。
                              書記官  曾盈靜
中    華    民    國   100    年    12    月    22    日
附錄法條：
中華民國刑法第321條
（加重竊盜罪）
犯竊盜罪而有下列情形之一者，處 6 月以上、5 年以下有期徒
刑，得併科新臺幣 10 萬元以下罰金：
一、侵入住宅或有人居住之建築物、船艦或隱匿其內而犯之者。
二、毀越門扇、牆垣或其他安全設備而犯之者。
三、攜帶兇器而犯之者。
四、結夥三人以上而犯之者。
五、乘火災、水災或其他災害之際而犯之者。
六、在車站、埠頭、航空站或其他供水、陸、空公眾運輸之舟、
    車、航空機內而犯之者。
前項之未遂犯罰之。